【裁判字號】    92,交訴,118
【裁判日期】    920710
【裁判案由】    過失致死
【裁判全文】
臺灣臺南地方法院刑事判決                        九十二年度交訴字第一一八號
    公  訴  人  臺灣台南地方法院檢察署檢察官
    被      告  甲○○
右列被告因過失致死案件，經檢察官提起公訴（九十二年度偵字第五二二七號），本
院判決如左：
    主  文
甲○○從事業務之人，因業務上之過失致人於死，處有期徒刑拾月，緩刑肆年。
    事  實
一、甲○○為台南縣下營鄉隆志商行之雞隻送貨員，為從事駕駛業務之人。其於民國
    九十二年四月三日清晨，駕駛隆志商行之車號ＴＣ─５５１５號自小貨車，沿台
    南縣麻豆鎮縣○○○○道路由南往北方向行駛，於同日清晨五時五分許，行經台
    南縣麻豆鎮安東里四四之五號（即縣一七三線二公里）前之外側快車道時，本應
    注意汽車行駛時，駕駛人應注意車前狀況，並隨時採取必要之安全措施，且汽車
    在雙向四車道行駛時，除準備停車或臨時停車外，不得駛出路面邊線，而依當時
    情形，客觀上又無不能注意之情事，其能注意竟疏未注意該處為速限六十公里之
    雙向四車道，且快車道與路肩相鄰，可能會有行人近接路肩行走之車前狀況，未
    採取減速慢行以保持隨時可以煞停之安全措施，仍貿然以時速六十公里之高速持
    速急馳，適其為閃避路旁竄出之野貓而將方向盤向右偏閃，因車速過快致車頭向
    右衝出路面邊線撞上路旁之電線桿，造成同向在其右側路邊行走之李桂因之受撞
    倒地，受有多發性損傷合併內出血，經送醫急救後，仍於同日清晨六時五分許即
    不治死亡。車禍事故發生後，台南縣警察局麻豆分局車禍處理小組警員乙○○據
    報到場處理，在警員尚不知何人為肇事車輛之駕駛人前，甲○○在場表示其為駕
    駛人並自首犯行，接受裁判。
二、案經臺灣台南地方法院檢察署檢察官據報相驗後自動檢舉偵查起訴。
    理  由
一、訊據被告甲○○對於右開時、地駕車發生衝撞車禍致被害人李桂死亡之事實均坦
    承不諱，復有道路交通事故調查報告表暨道路交通事故現場圖共三紙、道路交通
    事故現場蒐證照片二十八幀及台灣基督長老教會新樓醫院診斷證明書、台南縣警
    察局舉發違反道路交通管理事件通知單影本各一紙在卷可資佐證，而死者李桂係
    因本件車禍死亡，亦經臺灣台南地方法院檢察署檢察官督同檢驗員相驗明確，並
    製有勘驗筆錄、驗斷書及相驗屍體證明書等附卷可憑。按汽車行駛時，駕駛人應
    注意車前狀況，並隨時採取必要之安全措施；汽車在雙向四車道行駛時，除準備
    停車或臨時停車外，不得駛出路面邊線，道路交通安全規則第九十四條第三項、
    第九十八條第一項第五款分別定有明文。查被告係以駕駛為業，富有駕駛經驗之
    人，對於上開交通安全規則自知之甚稔，為其應注意之事項，而肇事當時係晨光
    、天候晴朗、四線道、路面柏油、標線清晰、有快慢車道劃分、路面乾燥無缺陷
    、無障礙物、視距良好、速限六十公里，有前開道路交通事故調查報告表存卷可
    考，足見依當時狀況被告客觀上並無不能注意之情狀，詎被告其應注意能注意竟
    疏未注意該處為速限六十公里之雙向四車道，且快車道與路肩相鄰，可能會有行
    人近接路肩行走之車前狀況，未採取減速慢行以保持隨時可以煞停之安全措施，
    仍貿然以時速六十公里之高速持速急馳，致其因閃避路旁竄出之野貓時，因車速
    過快致車頭向右衝出路面邊線撞上路旁之電線桿，造成同向在其右側路邊行走之
    被害人李桂因之受撞倒地，被害人李桂並因之不治死亡，被告自有違前開規定之
    注意義務，其顯有過失，臺灣省台南區車輛行車事故鑑定委員會亦同此認定，並
    鑑定被告為肇事原因，被害人李桂無肇事因素，有該委員會南鑑字第九二０五七
    一號鑑定意見書在卷可憑。又本件被害人係因此次車禍不治死亡，是被告甲○○
    之過失駕駛行為，與被害人之死亡結果間，具有相當因果關係，亦無疑義。從而
    ，本件事證已甚明確，被告前揭犯行，堪以認定。
二、核被告甲○○所為，係犯刑法第二百七十六條第二項之業務過失致人於死罪。又
    其肇事後未被有偵查權之公務員或機關發覺其為犯嫌前，留在事故現場向到場處
    理之警員自承犯行，進而接受裁判，此業經被告供明在卷可按，並經證人即本件
    車禍現場處理員警乙○○到庭陳證無訛，被告行為合乎自首之要件，應依刑法第
    六十二條前段減輕其刑。爰審酌被告之品行、應負過失責任之程度、造成被害人
    死亡之結果及其犯後尚能坦認犯行，頗有悔意且已與死者家屬達成民事和解等一
    切情狀，量處如主文所示之刑，以資懲儆。查被告前未曾受有期徒刑以上刑之宣
    告，有臺灣高等法院被告全國前案紀錄表附卷可稽，其因一時短於思慮致罹刑章
    ，經此次偵審程序教訓，當知所警惕，諒無再犯之虞，本院復考量被告為初犯且
    係自首犯罪，而其犯罪後已與死者家屬達成民事賠償，有台南縣麻豆鎮調解委員
    會九十二民調字第九三號調解書影本一紙在卷可徵，本院因認前開對被告宣告之
    刑，以暫不執行為適當，爰併宣告緩刑四年，以啟自新。
據上論斷，應依刑事訴訟法第二百九十九條第一項前段，刑法第二百七十六條第二項
、第六十二條前段、第七十四條第一款，罰金罰鍰提高標準條例第一條前段，判決如
主文。
本案經檢察官陳慧玲到庭執行職務。
中      華      民      國      九十二      年      七      月    十    日
          臺灣臺南地方法院交通法庭
                                          法  官  張  瑛  宗
右正本證明與原本無異。
如不服本判決，應於判決送達後十日內，向本院提出上訴狀。
                                          書記官  陳  志  德
中      華      民      國      九十二      年      七      月    十    日
附錄本案論罪科刑法條：
中華民國刑法第二百七十六條
 (過失致死罪)
因過失致人於死者，處二年以下有期徒刑、拘役或二千元以下罰金。
從事業務之人，因業務上之過失犯前項之罪者，處五年以下有期徒刑或拘役，得併科
三千元以下罰金。


司法院資訊處製作；財團法人民間司法改革基金會備份。
